臺灣臺中地方法院刑事判決　　　　　　 100年度訴字第1228號
公　訴　人　臺灣臺中地方法院檢察署檢察官
被　　　告　陳冠宇原名陳勇志.
選任辯護人　郭隆偉律師
被　　　告　林子翔
選任辯護人　林堡欽律師
被　　　告　洪永騰
　　　　　　陳顯鑫
上列被告等因妨害自由等案件，經檢察官提起公訴（100年度偵
字第1532、1533、1534、1535、1536、1538、1544、2749號），
本院判決如下：
    主  文
陳冠宇犯如附表所示之罪，各處如附表所示之刑。有期徒刑部分
，應執行有期徒刑壹年捌月。
林子翔犯如附表所示之罪，各處如附表所示之刑。有期徒刑部分
，應執行有期徒刑壹年拾月；拘役部分，應執行拘役捌拾日，拘
役如易科罰金，以新臺幣壹仟元折算壹日。
洪永騰犯如附表編號七所示之罪，處如附表編號七所示之刑。
陳顯鑫犯如附表編號三所示之罪，處如附表編號三所示之刑。
    事  實
一、陳冠宇（綽號「志哥」）前因違反槍砲彈藥刀械管制條例案
    件，經本院以93年度訴字第2024號分別判處有期徒刑1年4月
    、4月確定（第1案），因殺人未遂案件，經臺灣高等法院臺
    中分院以94年度上訴字第70號判處有期徒刑5年6月確定（第
    2案），上開案件嗣經臺灣高等法院臺中分院以95年度聲字
    第529號裁定合併定其應執行之刑為有期徒刑6年6月確定，
    嗣經送監執行，後經本院以96年度聲減字第3970號裁定，將
    第1案分別減為有期徒刑8月、2月，並與不應減刑之第2案，
    合併定其應執行之刑為有期徒刑6年3月確定，於民國97年11
    月28日因縮短刑期假釋出監付保護管束，甫於99年8月21日
    因縮刑期滿未經撤銷假釋，而執行完畢（不構成累犯）。
二、林子翔（綽號「阿翔」）於99年2月初某日出借車牌號碼959
    0-WG號自用小客車予林育齊，惟林育齊於借用期間不慎毀損
    該自用小客車，林子翔要求林育齊賠償新臺幣（下同）6萬
    元，屢次向林育齊催討未果，而心生不滿，竟先後為下列犯
    行：
  (一)林子翔基於傷害人身體之犯意，於99年2月10日上午7時許，
    在臺中市○區○○路之嘉年華KTV內，徒手毆打林育齊之頭
    部、身體，致林育齊因而受有頭部挫傷、臉部及頭皮挫傷、
    腹痛之傷害。
  (二)林子翔於99年3月2日上午6時許，與嚴俊諺（綽號「丁丁」
    ，無證據證明與林子翔具有犯意聯絡及行為分擔）偕同林育
    齊前往林育齊姑母林沚薇位在臺中市○區○○路1段542號住
    處外，與林沚薇洽談協助林育齊處理賠償事宜，林子翔為使
    林沚薇代為賠償，竟基於恐嚇危害安全之接續犯意，向林沚
    薇恫稱：「不然人（指林育齊）我載走了，妳明天能不能看
    的到育齊，我不知道」等語，其後，復於不詳時間、地點，
    撥打電話予林沚薇，接續向林沚薇恫稱：「我知道妳一個女
    人家住那裡喔」等語，以此加害生命、身體之事恐嚇林沚薇
    ，林沚薇因而心生畏懼，致生危害於安全。
  (三)林子翔、陳顯鑫（綽號「黑豬」）、林岳信（現由檢察官通
    緝中）於99年6月5日晚上10時許，在臺中縣豐原市（現改制
    為臺中市豐原區；下同）向陽路、省錢KTV對面之7-11便利
    商店外，偶遇林育齊，林子翔欲邀同林育齊前往臺中縣豐原
    市某茶飲店協商賠償事宜，遭林育齊拒絕後，林子翔、陳顯
    鑫、林岳信竟共同基於剝奪他人行動自由之犯意聯絡，共同
    以手強拉林育齊，欲強令林育齊搭乘其等所駕駛之自用小客
    車前往他處協商賠償事宜，經林育齊奮力抵抗，躲入7-11便
    利商店內，並報警處理，嗣經警到場，林育齊方得以離開，
    林子翔、陳顯鑫、林岳信即以上開強暴之非法方法，欲剝奪
    林育齊之行動自由，未能得逞。
三、陳韋嘉因積欠陳冠宇160萬元未能清償，陳冠宇乃委託林子
    翔代為向陳韋嘉催討債務，林子翔於99年6月23日上午某時
    許，前往陳韋嘉之母莊麗真所經營、位在臺中市○區○○街
    310號、不特定人得以出入之咖啡店，要求莊麗真代為清償
    債務，遭莊麗真拒絕後，林子翔於同日下午1時31分許，以
    其所持用門號0000000000號行動電話撥打陳冠宇所持用門號
    0000000000號行動電話，與陳冠宇聯繫，經陳冠宇於電話中
    指示林子翔：「你跟人客說個骯髒鬼，東西偷工減料」、「
    咖啡豆也許裡面摻一些化學的」等語，經林子翔應允後，陳
    冠宇、林子翔即共同基於意圖散布於眾之誹謗犯意聯絡，由
    林子翔於同日下午1時35分許，在莊麗真上開咖啡店外，向
    在場不特定人稱：「這家咖啡有毒，不要買」等語，而指摘
    足以毀損莊麗真名譽之事。
四、許志良經由林子翔介紹而結識並媒介林子翔之友人、真實姓
    名年籍均不詳、綽號「阿忠」、「阿豐」之成年男子進入詐
    騙集團工作，並約定林子翔得以從中抽取佣金，然因林子翔
    始終未能取得佣金，而對許志良心生不滿。林子翔於99年7
    月24日晚上11時許，在臺中市○區○○路、民權路口之楓康
    超市前，偶遇許志良，隨即撥打電話邀集陳冠宇、陳瑩杰（
    綽號「小杰」，另行審結）、真實姓名年籍均不詳之3、4名
    成年男子到場，林子翔、陳冠宇、陳瑩杰及該3、4名成年男
    子即共同基於剝奪他人行動自由之犯意聯絡，由林子翔、陳
    瑩杰分持鋁製球棒，再由該3、4名真實姓名年籍不詳之成年
    男子圍住許志良，陳冠宇、林子翔復對許志良恫稱：「乖乖
    配合，不然當場要讓你很難看」等語，致使許志良因而心生
    畏懼，不得不依陳冠宇、林子翔之指示，與陳冠宇共同搭乘
    由其中1名真實姓名年籍不詳之成年男子所駕駛車牌號碼不
    詳之自用小客車，林子翔則另駕駛車牌號碼不詳之自用小客
    車搭載陳瑩杰，共同前往臺中市○區○○路、臺中路口之85
    ℃咖啡店，陳冠宇另於自用小客車內，要求許志良給付11萬
    元，並對許志良恫稱：「乖乖配合，把錢拿出來，不然要帶
    你到山上」、「帶到山上你就知道意思了吧」等語，致使許
    志良因而心生畏懼，不得不依陳冠宇之指示，撥打電話向友
    人籌得8萬元，並由林子翔前往臺中市○○路向許志良之友
    人取得款項後，始由其中1名真實姓名年籍不詳之成年男子
    於翌日即9 9年7月25日凌晨3時許，駕駛自用小客車搭載許
    志良返回楓康超市上址，許志良方得以離開，林子翔、陳冠
    宇、陳瑩杰及該3、4名真實姓名年籍不詳之成年男子即以上
    開脅迫之非法方法，剝奪許志良之行動自由達4小時。
五、林子翔於99年7月26日凌晨5時16分許，在臺中市○區○○○
    路2段35號前，因細故與黃桀婷及其友人鄭安鈞、林家民發
    生口角，林子翔竟基於恐嚇危害安全之犯意，向黃桀婷恫稱
    ：「別以為妳是女生我就不敢打妳」等語，以此加害身體之
    事恐嚇黃桀婷，黃桀婷因而心生畏懼，致生危害於安全。
六、朱柏雨因委託陳瑩杰代為向真實姓名年籍不詳、綽號「Joe
    」之人催討債務，陳瑩杰於99年8月13日上午10時許，在臺
    中市○區○○路中山堂對面之麥當勞餐廳尋獲綽號「Joe」
    之人，然綽號「Joe」之人告知業已清償積欠朱柏雨之債務
    ，陳瑩杰即於同日上午11時許，邀同林子翔、洪永騰（綽號
    「阿永」）、朱柏雨、綽號「Joe」之人，共同前往臺中市
    南屯區○○○路、大墩路口之85℃咖啡店，由朱柏雨、綽號
    「Joe」之人進行對質，於雙方對質之際，朱柏雨向陳瑩杰
    表示：如綽號「Joe」之人未積欠其債務，其願意拿出8萬元
    給陳瑩杰，作為催討債務之車馬費等語，經對質後，陳瑩杰
    、林子翔、洪永騰認綽號「Joe」之人確已清償積欠朱柏雨
    之債務，即要求朱柏雨依約給付8萬元，並帶同朱柏雨前往
    臺中市○區○○路、臺中路口之85℃咖啡店，協商付款事宜
    ；陳冠宇經林子翔以電話通知後，亦前往臺中市○區○○路
    、臺中路口之85℃咖啡店會合。嗣因協商未果，陳冠宇、林
    子翔、陳瑩杰、洪永騰竟共同基於剝奪他人行動自由之犯意
    聯絡，由林子翔於同日下午3、4時許，在臺中市○區○○路
    、臺中路口之85℃咖啡店內，向朱柏雨恫稱：「一定要拿出
    8萬元解決，不然不能離開」等語，致使朱柏雨因而心生畏
    懼，不得不依林子翔之指示，與陳冠宇、林子翔、洪永騰共
    同搭乘由陳瑩杰所駕駛車牌號碼不詳之自用小客車，陳冠宇
    、林子翔復在該自用小客車內先後向朱柏雨恫稱：「馬上拿
    8萬元來處理，不然就會知道我們處理事情的方式」等語，
    致使朱柏雨因而心生畏懼，不得不依其等之指示，撥打電話
    向3、4名親友籌款，陳瑩杰、陳冠宇、林子翔、洪永騰再搭
    載朱柏雨，先後前往臺中市○○路○○村○路○○○路等地
    ，向朱柏雨之親友取款，其間，洪永騰於同日晚上6、7時許
    ，先行下車離開。嗣於同日晚上10時許，朱柏雨合計向親友
    籌得66,000元，並交付予陳瑩杰後，陳瑩杰、陳冠宇、林子
    翔始同意朱柏雨在臺中市○區○○路、山西路口下車離開，
    陳瑩杰、陳冠宇、林子翔、洪永騰即以上開脅迫之非法方法
    ，剝奪許志良之行動自由逾6小時，所得款項由陳瑩杰、陳
    冠宇、林子翔各分得2萬元，洪永騰則分得6千元。
七、陳冠宇因認李東生刻意隱瞞開設撞球館分店乙事，而心生不
    滿，竟基於恐嚇危害安全之犯意，於99年8月14日上午6時32
    分44秒，以其所持用門號0000000000號行動電話，製作內容
    為「接電話，不接今天我就去砸店」簡訊，傳送至李東生所
    持用門號0000000000號行動電話，以此加害財產之事恐嚇李
    東生，經李東生於收受後，旋即閱覽該簡訊內容，李東生因
    而心生畏懼，致生危害於安全。
八、嗣經警於100年1月5日持臺灣臺中地方法院檢察署檢察官核
    發之拘票，分別拘獲陳冠宇、林子翔、陳顯鑫、洪永騰、陳
    瑩杰，另於同日下午4時5分許，持本院核發之搜索票前往林
    子翔位在臺中市○區○○○路2段35號6樓之3居所搜索，並
    扣得裝放門號0000000000號SIM卡之行動電話1支，於同日下
    午4時55分許，持本院核發之搜索票前往洪永騰位在臺中市
    ○○區○○街61巷9號6樓住處搜索，並扣得裝放門號000000
    0000號SIM卡之行動電話1支，而查悉上情。
九、案經林育齊、莊麗真、許志良、朱柏雨訴由內政部警察署刑
    事警察局、臺中市政府警察局移送臺灣臺中地方法院檢察署
    檢察官偵查起訴。
    理  由
一、按被告以外之人於審判外之言詞或書面陳述，除法律有規定
    者外，不得作為證據。被告以外之人於偵查中向檢察官所為
    之陳述，除顯有不可信之情況者外，得為證據。除顯有不可
    信之情況外，從事業務之人於業務上或通常業務過程所須製
    作之紀錄文書、證明文書，亦得為證據。被告以外之人於審
    判外之陳述，雖不符前四條之規定，而經當事人於審判程序
    同意作為證據，法院審酌該言詞陳述或書面陳述作成時之情
    況，認為適當者，亦得為證據。當事人、代理人或辯護人於
    法院調查證據時，知有第159條第1項不得為證據之情形，而
    未於言詞辯論終結前聲明異議者，視為有前項之同意。刑事
    訴訟法第159條第1項、第159條之1第2項、第159條之4第2款
    、第159條之5分別定有明文。經查：
  (一)共同被告林子翔、陳顯鑫、洪永騰、同案被告陳瑩杰、告訴
    人林育齊、莊麗真、許志良、朱柏雨、被害人林沚薇、李東
    生、黃桀婷、證人林家民於偵查中向檢察官所為證述，雖係
    被告以外之人於審判外之言詞陳述，為傳聞證據，然其等於
    偵查中向檢察官所為證述，既經具結（偵字第1533號卷第25
    2、280、284頁，偵字第1536號卷第110頁，偵字第1535號卷
    第70頁，偵字第1534號卷第98頁，他字第3946號卷第202、2
    19、244、258、316、343、374、380頁），且本院審酌該等
    言詞陳述係由證人出於自由意識而陳述，又無其他證據足認
    該等陳述有何顯不可信之情事等一切情況，依刑事訴訟法第
    159條之1第2項規定，認上開證人於偵訊中之證述，得採為
    認定本件犯罪事實所憑之證據。
  (二)證人鄭安鈞、林家民、黃桀婷於警詢時之證述，雖係被告林
    子翔以外之人於審判外之言詞陳述，為傳聞證據，然被告林
    子翔及其辯護人於本院準備程序既均同意將之引為證據（本
    院卷一第102頁），且經本院於審理時當庭直接提示而為合
    法之調查，被告林子翔及其辯護人均未於言詞辯論終結前聲
    明異議，本院復審酌該等言詞陳述係由證人出於自由意識而
    陳述，並無非法取證之情況，依刑事訴訟法第159條之5之規
    定，認上開證人於警詢時之證述，應得採為認定本件犯罪事
    實所憑之證據。
  (三)告訴人許志良、朱柏雨、被害人李東生於警詢時之證述，因
    屬被告陳冠宇以外之人於審判外之言詞陳述，為傳聞證據，
    且經被告陳冠宇之選任辯護人於本院審理時主張不得作為證
    據（本院卷一第98頁），另其等於警詢時之證述，經核與其
    等於偵訊、本院審理時之證述，大致相符，堪認其等於警詢
    時之證述，尚無刑事訴訟法第159條之2、第159條之3、第15
    9條之5所定之例外情形，依同法第159條第1項規定，自無證
    據能力。
  (四)共同被告陳冠宇、洪永騰、陳顯鑫、陳瑩杰、嚴俊諺、告訴
    人林育齊、莊麗真、許志良、朱柏雨、被害人林沚薇於警詢
    時之證述，因屬被告林子翔以外之人於審判外之言詞陳述，
    為傳聞證據，且經被告林子翔之選任辯護人於本院審理時主
    張不得作為證據（本院卷一第102、106頁），另其等於警詢
    時之證述，經核與其等於偵訊、本院審理時之證述，大致相
    符，堪認其等於警詢時之證述，尚無刑事訴訟法第159條之2
    、第159條之3、第159條之5所定之例外情形，依同法第159
    條第1項規定，自無證據能力。
  (五)林育齊之中國醫藥大學附設醫院診斷證明書1紙，係負責為
    告訴人林育齊診治傷勢之醫師，依其所見製作之證明文書，
    雖屬被告以外之人於審判外之書面陳述，然因係從事業務之
    醫師於醫療業務上所製作之證明文書，且無顯不可信之情況
    ，依刑事訴訟法第159條之4第2款之規定，自得採為認定本
    件犯罪事實所憑之證據（最高法院95年度臺上字第1449號判
    決意旨參照）。
二、再按有事實足認被告或犯罪嫌疑人有最輕本刑為3年以上有
    期徒刑之罪嫌，並危害國家安全或社會秩序情節重大，而有
    相當理由可信其通訊內容與本案有關，且不能或難以其他方
    法蒐集或調查證據者，得發通訊監察書。前項通訊監察書，
    偵查中由檢察官依司法警察機關聲請或依職權以書面記載第
    11條之事項，並敘明理由、檢附相關文件，聲請該管法院核
    發；檢察官受理申請案件，應於2小時內核復。如案情複雜
    ，得經檢察長同意延長2小時。法院於接獲檢察官核轉受理
    申請案件，應於24小時內核復。審判中由法官依職權核發。
    法官並得於通訊監察書上對執行人員為適當之指示。通訊保
    障及監察法第5條第1項第1款、第2項分別定有明文。本件承
    辦警員對於被告林子翔所持用門號0000000000號行動電話、
    被告陳冠宇所持用門號0000000000號行動電話實施通訊監察
    ，前經本院核准在案，此有詳載聲監案號、案由、監察電話
    、監察對象之通訊監察書附卷可參（警卷第584至652頁），
    係依法所為之通訊監察，應具有證據能力。又按通訊監察錄
    音之譯文，僅屬依據監聽錄音結果予以翻譯之文字，固具文
    書證據之外觀，但實際上仍應認監聽所得之錄音帶或光碟，
    始屬調查犯罪所得之證物；刑事訴訟法第165條之1第2項所
    稱之證物，如其蒐證程式合法，並經合法調查，自具證據能
    力。因此，檢察官如提出通訊監察錄音之譯文為其證據方法
    ，實乃以其監聽所得之錄音帶或光碟，為調查犯罪所得之證
    物，法院本應依刑事訴訟法第165條之1所列之方法調查，以
    判斷該錄音帶或光碟是否與通訊監察錄音之譯文相符。而監
    聽錄音製作之譯文，雖通常為偵查犯罪機關單方面製作，然
    若被告或訴訟關係人對其真實性並無爭執，經法院於審判期
    日提示譯文供當事人辨認、表示意見並為辯論者，程式自屬
    適法（最高法院95年度臺上字第295號、94年度臺上字第466
    5號判決意旨參照）。經查，本案卷內之相關電話監聽，取
    證程式未見違法情事，已如前述；而警員依監聽錄音所製作
    之通訊監察譯文，經本院提示予公訴人、被告、辯護人後，
    公訴人、被告、辯護人對於通訊監察譯文內容之真實性，並
    無爭執，揆諸前揭說明，卷附通訊監察譯文應具證據能力。
三、關於事實欄二所示傷害、恐嚇危害安全、剝奪他人行動自由
    部分：
  (一)上開事實欄二(一)所示傷害之犯行，業經被告林子翔於警詢（
    偵字第1533號卷第19、20頁）、偵訊（偵卷第1533號卷第24
    0至242、273、274頁）、本院準備程序及審理（本院卷一第
    32、100頁，本院卷二第64頁）時，坦承不諱，復經證人林
    育齊於偵訊（他字第3946號卷第197、198、200頁）、本院
    審理（本院卷二第42頁）時，證述綦詳，並有林育齊之中國
    醫藥大學附設醫院診斷證明書1紙（偵字第1533號卷第84頁
    ）在卷為證，足徵被告林子翔此部分之自白確與事實相符。
    事實欄二(一)所示部分事證明確，被告林子翔傷害之犯行，應
    堪認定。
  (二)訊據被告林子翔對於99年3月2日上午6時許，與嚴俊諺偕同
    林育齊前往林沚薇上開住處外，與林沚薇洽談協助林育齊處
    理賠償事宜之事實，固坦承不諱，然矢口否認有何恐嚇危害
    安全之犯行，辯稱：伊沒有講這些話云云。經查：
  1.上開事實欄二(二)所示恐嚇危害安全之事實，業經證人林育齊
    （他字第3946號卷第198至200頁，本院卷二第42至44頁）、
    林沚薇（他字第377至379頁，本院卷二第37至41頁）於偵訊
    、本院審理時，分別證述綦詳。又被告林子翔確曾於99年3
    月2日上午6時許，與嚴俊諺偕同林育齊前往林沚薇上開住處
    外，與林沚薇洽談協助林育齊處理賠償事宜之事實，亦經被
    告林子翔於警詢（偵字第1533號卷第20頁）、偵訊（偵字第
    1533號卷第242、274、275、281、282頁）、本院準備程序
    及審理（本院卷一第32、100頁）時，供認無訛。
  2.被告林子翔雖以前詞置辯。然證人林沚薇於偵訊時證稱：「
    印象中應該是說，如果我沒有辦法賠65,000元，他就把林育
    齊帶走，這句話是子翔講的。」「（當時子翔有向你說：人
    他載走了，妳明天能不能看到育齊，我就不知道了？）有。
    是子翔講的。」「（他這樣講妳會害怕？）當然是會。林育
    齊是我的親姪子。」「（對方有跟妳說，他知道妳1個女人
    家住哪裡，他知道？）有。是子翔講的。」「（他用恐嚇的
    口氣跟你說？）不是。他很聰明，他都軟軟的講，但不是在
    當天他帶林育齊過來時講的，而是事後他在電話中跟我說：
    小姑，我知道你住在哪裡。」等語（他字第3946號卷第378
    、379頁），於本院審理時亦證稱：「（之後跟妳說不然我
    人載走了，明天能否看到育齊我不知道，是誰說的？）林子
    翔。」「（跟妳說我知道妳1個女人家住在哪裡，是誰說的
    ？）林子翔。」「（林子翔有跟妳說我知道妳1個女人家住
    在哪裡，是否99年3月2日講的？）不是。」「（何時講的？
    ）忘了。」「（是否在電話中跟妳講的？）好像有。」「他
    【林子翔】講這句話【明天能否看到育齊我不知道】，妳會
    擔心？）表面上沒有擔心，但是私底下會擔心。」「（妳說
    林子翔跟丁丁載林育齊回來，造成妳心理上壓力，這個壓力
    是會讓妳擔心到妳的安全？）會。」等語（本院卷二第37至
    41頁），互核大致相符。再參以證人林沚薇於本院審理時證
    稱：「（私底下擔心，有無馬上報警，或3天內沒有辦法處
    理而去報警？）沒有。」「（這件恐嚇案件是警察通知妳過
    去的或妳提告？）事後林育齊有跟警察說來找我過去的。」
    「（是否打算提告？）沒有。」「（在檢察官那裡時，問妳
    是否打算提告訴，妳說算了，算了是什麼意思？）給他們一
    次機會做人。」等語（本院卷二第40、41頁），林沚薇既因
    慮及被告林子翔恐遭刑事追訴，而未主動報警，復於偵訊時
    ，明確表示不提出告訴，衡以常情，當無於偵訊及本院審理
    時，故意誣指被告林子翔之可能，益徵證人林沚薇上開證述
    ，應可採信。被告林子翔此部分抗辯，並無可採。
  3.綜上所述，事實欄二(二)所示部分事證明確，被告林子翔恐嚇
    危害安全之犯行，應堪認定。
  (三)訊據被告林子翔、陳顯鑫對於99年6月5日晚上10時許，與林
    信岳在臺中縣豐原市○○路、省錢KTV對面之7-11便利商店
    外，與林育齊發生拉扯，林育齊即躲入7-11便利商店內，並
    報警處理之事實，固均坦承不諱，然均矢口否認有何剝奪他
    人行動自由之犯行，被告林子翔辯稱：伊只有拉扯而已，沒
    有要妨害林育齊自由云云；被告陳顯鑫辯稱：林子翔有拉扯
    林育齊，伊沒有動手云云。經查：
  1.上開事實欄二(三)所示剝奪他人行動自由之犯行，業經證人林
    育齊於偵訊（他字第3946號卷第199、200頁）、本院審理（
    本院卷二第43至46頁）時，證述綦詳。又被告林子翔、陳顯
    鑫與林岳信確曾於99年6月5日晚上10時許，在臺中縣豐原市
    ○○路、省錢KTV對面之7-11便利商店外，與林育齊發生拉
    扯，經林育齊奮力抵抗，躲入7-11便利商店內，並報警處理
    之事實，業經被告林子翔於警詢（偵字第1533號卷第20、21
    頁）、本院準備程序及審理（本院卷一第32、33、100、101
    頁）時，被告陳顯鑫於警詢（偵字第1535號卷第20頁）、偵
    訊（偵字第1535號卷第74頁）、本院準備程序及審理（本院
    卷一第87頁）時，分別供認無訛，並有林育齊報案之臺中縣
    警察局勤務指揮中心受理110報案紀錄單1紙（偵字第1533號
    卷第104頁），被告林子翔以其所持用門號0000000000號行
    動電話撥打林岳信所持用門號0000000000號行動電話邀集林
    岳信前往協助之通訊監察譯文1份（偵字第1533號卷第105、
    106頁）在卷可佐，以及被告林子翔所持用門號0000000000
    號行動電話1支扣案為憑。
  2.被告陳顯鑫雖以前詞置辯。然證人林育齊於本院審理時證稱
    ：「（當時7-11一開始時，是幾個人在那裡？）3、4個人。
    」「（後來有無人再來？）沒有。」「（有人拉你，動手拉
    你的有誰？）都有拉。」等語（本院卷二第46頁），且被告
    陳顯鑫於偵訊時即自承：「我承認那天我也有對林育齊大小
    聲，問他為何要躲起來，害我找他找的很辛苦，當天他對這
    條債務又拖拖拉拉，所以很生氣，我現在承認當天我對他也
    有拉扯，我們3人都有一起動手。」等語（偵字第1535號卷
    第74頁），足認被告陳顯鑫上開抗辯，並不可採。
  3.被告林子翔雖以前詞置辯。然證人林育齊於本院審理時證稱
    ：「（他們衝過來做什麼？）拉我上他們車。」「（拉的過
    程當中，有無跟你對話？如何說？）類似說要我不要跑。」
    「（後來有無跟他們上車？）那時候在7-11外面遇到他們，
    他們在拉我的時候，我就趕快跑到7-11內，在裡面也有拉。
    店員就報警。」「（當時拉你是要拉你去哪裡？）就是要拉
    我跟他們走。」「（有無說要去哪裡？）一開始林子翔說要
    去茶店，我說不要，然後就動手拉我。」「（你說到7-11內
    也有拉，後來是如何他們沒有硬把你拉走？）沒有放棄，也
    有進去裡面要我跟他們走，算我有反抗，他們就出去了。」
    等語（本院卷二第43至46頁），且被告陳顯鑫於偵訊時亦具
    結證稱：「（有無不讓林育齊離開現場？）有。有向他說今
    天債務不解決，不可以走。」「（林育齊現場是否會心生恐
    懼？）會。」等語（偵字第1535號卷第74頁），可見被告林
    子翔、陳顯鑫與林岳信欲邀同林育齊前往他處協商賠償事宜
    ，遭林育齊拒絕後，即以手強拉之強暴方式，欲強令林育齊
    搭乘其等所駕駛之自用小客車隨同其等前往他處，被告林子
    翔確有剝奪林育齊行動自由之故意至明。被告林子翔前開辯
    詞，亦無可採。
  4.綜上所述，事實欄二(三)所示部分事證明確，被告林子翔、陳
    顯鑫剝奪他人行動自由之犯行，應堪認定。
四、關於事實欄三所示誹謗部分：
    上開事實欄三所示誹謗犯行，業經被告林子翔於警詢（偵字
    第1533號卷第22頁）、偵訊（偵字第1533號卷第245、246、
    275、299頁）、本院準備程序及審理（本院卷一第33、100
    頁，本院卷二第65頁）時，被告陳冠宇於本院準備程序及審
    理（本院卷一第26、97頁，本院卷二第65頁）時，坦承不諱
    ，復經證人莊麗真於偵訊（他字卷第3946號卷第216、217頁
    ）時，證述綦詳，並有莊麗真報案之到場處理員警職務報告
    書、臺中市警察局勤務指揮中心受理各類案件記錄單、員警
    工作紀錄簿各1紙（偵字第1533號卷第137、138、141頁）、
    被告林子翔以其所持用門號0000000000號行動電話撥打被告
    陳冠宇所持用門號0000000000號行動電話之通訊監察譯文1
    份（偵字第1533號卷第147至150頁）在卷可稽，以及被告林
    子翔所持用門號0000000000號行動電話1支扣案為憑，足徵
    被告陳冠宇、林子翔此部分之自白確與事實相符。事實欄三
    所示部分事證明確，被告陳冠宇、林子翔誹謗之犯行，應堪
    認定。
五、關於事實欄四所示剝奪他人行動自由部分：
    訊據被告陳冠宇對於99年7月24日曾前往臺中市○○路、臺
    中路口之85℃咖啡店之事實；被告林子翔對於99年7月24日
    晚上11時許，在臺中市○區○○路、民權路口之楓康超市前
    ，邀集被告陳冠宇、同案被告陳瑩杰、真實姓名年籍均不詳
    之3、4名成年男子到場，與許志良協商佣金事宜，其後，雙
    方復一同前往臺中市○區○○路、臺中路口之85℃咖啡店，
    繼續協商佣金事宜，許志良確有交付8萬元予被告林子翔之
    事實，固均坦承不諱。然均矢口否認有何剝奪他人行動自由
    之犯行，被告陳冠宇辯稱：當天伊只有去85℃咖啡店，是許
    志良打電話給伊，叫伊過去幫他們協調，伊沒有恐嚇許志良
    云云；被告林子翔辯稱：是許志良自願跟伊去85℃咖啡店，
    也是許志良自願要還伊錢，伊沒有恐嚇許志良云云。經查：
  (一)上開事實欄四所示剝奪他人行動自由之事實，業經證人許志
    良於偵訊（他字第3946號卷第312至315頁）時，證述綦詳。
    又被告林子翔於99年7月24日晚上11時許，在臺中市○區○
    ○路、民權路口之楓康超市前，邀集被告陳冠宇、陳瑩杰、
    真實姓名年籍均不詳之3、4名成年男子到場，與許志良協商
    佣金事宜，其後，雙方復一同前往臺中市○○路、臺中路口
    之85℃咖啡店，繼續協商佣金事宜，許志良確有向友人籌得
    並交付8萬元予被告林子翔等情，亦經被告林子翔於警詢（
    偵字第1533號卷第24頁）、偵訊（偵字第1533號卷第247、2
    48、275、276、282頁）、本院準備程序及審理（本院卷一
    第33、34、101頁，本院卷二第65頁）時，同案被告陳瑩杰
    於警詢（偵字第1536號卷第16、17頁）、偵訊（偵字第1536
    號卷第105至107頁）、本院準備程序及審理（本院卷一第85
    、86頁）時，分別供認明確，並均以證人身分於偵訊時，結
    證無訛，復有被告林子翔以其所持用門號0000000000號行動
    電話撥打邀集人員前往楓康超市上址及供許志良向友人籌款
    之通訊監察譯文1份（偵字第1533號卷第181至183頁）在卷
    可佐，以及被告林子翔所持用門號0000000000號行動電話1
    支扣案為憑。
  (二)被告陳冠宇雖辯：當天伊只有去85℃咖啡店云云。然證人許
    志良於偵訊時證稱：「99年7月間，在臺中市○○路與民權
    路口之興農超市前，該超市現已改名為楓康超市，當時阿翔
    看到我，阿翔帶著棍棒靠近，其他3個人拿武士刀靠過來，
    另外有3、4個人在對面騎樓，阿翔當時先打電話給阿翔之阿
    兄叫阿志，阿志坐計程車趕到現場。」等語（他字第3946號
    卷第312頁），核與被告林子翔於偵訊時具結證稱：「（你
    第1次在興農超市【應為楓康超市，下同】遇到許志良時，
    陳冠宇有無去興農超市跟你會合？）有。他開車過去。」「
    （你有跟陳冠宇同車前往85℃？）我不知道他有無跟我同車
    ，但我確定我們是同時過去85℃。」「（在興農超市，陳冠
    宇有跟許志良講話？）有。」等語（偵字第1533號卷第282
    頁），同案被告陳瑩杰於偵訊時具結證稱：「（當天參與者
    有何人？）我、林子翔，阿志是後來才到，最後是我開車，
    上我車的人是許志良、阿志，林子翔開另外1臺車，車上還
    有2、3個年輕人，我不認識。」等語（偵字第1536號卷第10
    6頁），均相符合，可見被告陳冠宇確有前往楓康超市上址
    至明。被告陳冠宇此部分抗辯，顯不可採。
  (三)被告陳冠宇、林子翔雖另以前詞置辯。然證人許志良於偵訊
    時證稱：「（對方如何將你押上車？）刀子及棍子，我當時
    有在現場反抗，阿翔及阿志向我說：乖乖配合，不然當場要
    我很難看。」「（他們把你帶到那裡？）他們開很久，他們
    大約繞了半個多小時，最後把我帶到臺中市○○路及復興路
    之85℃店，車上阿志叫我乖乖配合，把錢拿出來，不然要帶
    我到山上。」等語（他字第3946號卷第312、313頁），核與
    同案被告陳瑩杰於警詢時供稱：「我跟林子翔看到許志良進
    去興農超市，於是我跟林子翔持棒球棒等【應為『在』之誤
    載】車上等許志良出來，等許志良出來後，我跟林子翔即持
    棒球棒過去【找】許志良講事情，之後就把球棒收起來。」
    等語（偵字第1536號卷第17頁），於偵訊時亦具結證稱：「
    林子翔叫我出去幫他處理，我便趕到健行路和民權路口，當
    時許志良還在超商裡面，後來許志良走出來，我和林子翔便
    迎上去，各拿1支鋁棒，叫他不要走，要留下來處理事情，
    之後，又林子翔有朋友陸陸續續的過來，阿志也是那個時候
    來的，後來許志良便上我的車，我們便開車到德安百貨附近
    的85℃，直到許志良的朋友送錢過來，許志良才走。」等語
    （偵字第1536號卷第106頁），大致相符。再參以許志良於9
    9年7月25日凌晨1時4分10秒許，以被告林子翔所持用門號00
    00000000號行動電話撥打友人綽號安哥之李郁政所持用門號
    0000000000號行動電話之對話內容（偵字第1533號卷第182
    頁）：「A（林子翔）：安哥,你有在忙嗎？B（李郁政）：
    沒勒，怎樣？A：安哥，你等下喔。B：好。C（許志良）：
    他說他要跟你拿。B：現在是錢拿就沒事了嗎？C：沒啦，我
    要籌到9萬啦，你看能幫我籌些嗎？B：現在是要1次給他嗎
    ？還是先拿3萬給他？C：看你能幫我多借一些，拜託啦，幫
    我多借一些。B：我現聽不懂你的意思，看你感覺啊。C：他
    們現在給我限制1點半啊，拜託幫我籌一下。B：嗯，要9 萬
    給他就對了。C：嘿。B：就是錢給他就好了嗎？C：嘿。B：
    你感覺呢？C：這樣我等下馬上打給你。B：好。」另被告陳
    冠宇於99年7月25日凌晨2時40分58秒許以其所持用門號0000
    000000號行動電話撥打被告林子翔所持用門號0000000000號
    行動電話之對話內容（偵字第1533號卷第183 頁）：「B（
    陳冠宇）：在哪？A（林子翔）：我在大雅路。B：大雅路跟
    什麼路？A：兄，等下喔。C（李郁政）：志董，我現在過來
    跟他拿3萬拿到，1萬拜一、二我會拿給你，好嗎？小杜我也
    差不多拜一、二跟他聯絡過來車行那邊。B：沒關係，我現
    在過來跟你碰面。C：不然等下我錢拿完再跟你碰面，我們
    約在大雅路相等。B：大雅路。C：我們約在大雅路太原路
    SEVEN相等，我先過去跟人拿錢。B：免阿，不然就小北。C
    ：小北喔，好好好。」顯見許志良確係受被告陳冠宇、林子
    翔、同案被告陳瑩杰等人之脅迫，始不得不依其等指示搭車
    前往臺中市○區○○路、臺中路口之85℃咖啡店，並向友人
    籌款交付予被告林子翔。被告陳冠宇、林子翔上開抗辯，均
    無可採。
  (四)綜上所述，事實欄四所示部分事證明確，被告陳冠宇、林子
    翔剝奪他人行動自由之犯行，應堪認定。
六、關於事實欄五所示恐嚇危害安全部分：
    上開事實欄五所示恐嚇危害安全犯行，業經被告林子翔於偵
    訊（偵字第1533號卷第246、247、299頁）、本院準備程序
    及審理（本院卷一第34、101頁，本院卷二第65、66頁）時
    ，坦承不諱，核與證人鄭安鈞（偵字第1533號卷第152至154
    頁）、林家民（偵字第1533號卷第159至161頁，他字第3946
    號卷第241、242頁）、黃桀婷（偵字第1533號卷第165至167
    頁，他字卷第3946號卷第256、257頁）於警詢時，證述之情
    節相符，並有臺中市警察局勤務指揮中心受理各類案件記錄
    單1紙（偵字第1533號卷第171頁）、被告林子翔以其所持用
    門號0000000000號行動電話撥打被告陳冠宇所持用門號0000
    000000號行動電話之通訊監察譯文1份（偵字第1533號卷第1
    72頁）在卷為證，以及被告林子翔所持用門號0000000000號
    行動電話1支扣案為憑，足徵被告林子翔此部分之自白確與
    事實相符。事實欄五所示部分事證明確，被告林子翔恐嚇危
    害安全之犯行，應堪認定。
七、關於事實欄六所示剝奪他人行動自由部分：
  (一)被告陳冠宇對於99年8月13日曾前往臺中市○區○○路、臺
    中路口之85℃咖啡店之事實；被告林子翔、洪永騰對於99年
    8月13日上午11時許，曾與同案被告陳瑩杰共同前往臺中市
    南屯區○○○路、大墩路口之85℃咖啡店，由朱柏雨、綽號
    「Joe」之人就債務已否清償進行對質後，即帶同朱柏雨前
    往臺中市○區○○路、臺中路口之85℃咖啡店，協商付款事
    宜，並搭載朱柏雨向親友籌款，朱柏雨籌得66,000元，即交
    付予被告陳瑩杰，所得款項被告林子翔分得2萬元，被告洪
    永騰則分得6千元之事實；固均坦承不諱。然均矢口否認有
    何剝奪他人行動自由之犯行，被告陳冠宇辯稱：是林子翔打
    電話找伊去喝咖啡，伊在大智路、復興路的德安百貨就下車
    了，沒有分到錢，也沒有對朱柏雨說恐嚇話云云；被告林子
    翔辯稱：是朱柏雨自願拿8萬元出來，並自願與伊等一起去
    拿錢，伊沒有對朱柏雨說恐嚇的話云云；被告洪永騰辯稱：
    伊等沒有對朱柏雨為恐嚇行為云云。經查：
  1.上開事實欄六所示剝奪他人行動自由之犯行，業經證人朱柏
    雨於偵訊（他字第3946號卷第370至373頁）、本院審理（本
    院卷二第47至56頁）時，證述綦詳。又被告陳瑩杰於99年8
    月13日上午10時許，在臺中市○區○○路中山堂對面之麥當
    勞餐廳代朱柏雨向綽號「Joe」之人催討債務，然綽號「Joe
    」之人告知業已清償積欠朱柏雨之債務，被告陳瑩杰即於同
    日上午11時許，邀同被告林子翔、洪永騰與朱柏雨、綽號「
    Joe」之人，共同前往臺中市南屯區○○○路、大墩路口之
    85℃咖啡店，由朱柏雨、綽號「Joe」之人進行對質，於雙
    方對質之際，朱柏雨向被告陳瑩杰表示：如綽號「Joe」之
    人未積欠其債務，其願意拿出8萬元給被告陳瑩杰，作為催
    討債務之車馬費等語，經對質後，被告陳瑩杰、林子翔、洪
    永騰認綽號「Joe」之人確已清償積欠朱柏雨之債務，即要
    求朱柏雨依約給付8萬元，並帶同朱柏雨前往臺中市○區○
    ○路、臺中路口之85℃咖啡店，協商付款事宜；被告陳冠宇
    經被告林子翔以電話通知後，亦前往臺中市○區○○路、臺
    中路口之85℃咖啡店會合；被告陳冠宇、林子翔、陳瑩杰、
    洪永騰搭載朱柏雨，先後前往臺中市○○路○○村○路○○
    ○路等地，向朱柏雨之親友籌款，朱柏雨合計向親友籌得66
    ,000元，並交付予被告陳瑩杰，所得款項由被告陳瑩杰、陳
    冠宇、林子翔各分得2萬元，被告洪永騰則分得6千元，此經
    被告林子翔於警詢（偵字第1533號卷第25、26頁）、偵訊（
    偵字第1533號卷第249、277、278頁）、本院準備程序及審
    理（本院卷一第34、101頁，本院卷二第66頁）時，同案被
    告陳瑩杰於警詢（偵字第1536號卷第17至20頁）、偵訊（偵
    字第1536號卷第107、108頁）、本院準備程序及審理（本院
    卷一第86頁）時，被告洪永騰於警詢（偵字第1534號卷第15
    至17頁）、偵訊（偵字第1534號卷第94至96頁）、本院準備
    程序及審理（本院卷一第85、87頁，本院卷二第66頁）時，
    分別供承明確，並有被告林子翔以其所持用門號0000000000
    號行動電話撥打邀集人員、與被告洪永騰所持用門號000000
    0000號行動電話、被告陳冠宇所持用門號0000000000號行動
    電話聯繫之通訊監察譯文1份（偵字第1533號卷第193至194
    頁）在卷可佐，以及被告林子翔所持用門號0000000000號行
    動電話、被告洪永騰所持用門號0000000000號行動電話各1
    支扣案為憑。
  2.被告陳冠宇雖辯稱：是林子翔打電話找伊去喝咖啡，伊在大
    智路、復興路的德安百貨就下車了，也沒有分到錢云云。然
    考諸被告林子翔於99年8月13日下午1時26分9秒許、同日下
    午2時5分44秒許先後以其所持用門號0000000000號行動電話
    撥打被告陳冠宇所持用門號0000000000號行動電話之對話內
    容（偵字第1533號卷第194頁）：「B（林子翔）：兄仔你在
    忙嗎？A（陳冠宇）：在家裡。B：我在處理工作。A：你在
    哪處理工作？B：在附近。A：跟誰。B：我跟阿杰，人委託
    我去跟人處理債務糾紛，事主委託我的算實情跟講的不一樣
    ，事主跟人凹，現在事主跟我在一起，我跟事主在附近繞，
    叫伊家人拿錢出來。A：事主幾歲人？B：差不多年紀。A：
    你跟阿杰在一起喔？B：嘿，算事主把我裝笑維，當我們兄
    弟很好請的樣子，我現在把人帶走，要找地方坐。A：找個
    公共場所坐，你看在那裡你打給我。」「A（陳冠宇）：你
    到了喔？B（林子翔）：嘿。A：你幾個人在那裡？B：5、6
    個。A：現在他怎樣講。B：他要拿8萬出來。A：全部是多少
    ，叫你們處理多少。B：原本是叫我們去處理17萬，叫我們
    去討17萬。A：我馬上到，我坐計程車過去。」可見被告陳
    冠宇係經被告林子翔邀約，前往協助處理被告林子翔、陳瑩
    杰與朱柏雨之債務糾紛，並非單純赴約喝咖啡。又證人朱柏
    雨於本院審理時證稱：「（從復興路的85度Ｃ離開時，車上
    坐幾個人？）連我5個人。」「（這中間有無人先走？）1個
    人先走。」「（是誰先走有無辦法確認？）坐我旁邊穿黑色
    衣服的洪永騰。」「（其他3個人都是陪著你從頭到尾？）
    是。」等語（本院卷二第55頁），核與被告林子翔於偵訊時
    具結證稱：「（中間你跟陳冠宇、朱柏雨去了那些地方籌錢
    ？）是開同一輛車，陳瑩杰開車，陳冠宇坐副駕駛座，後座
    有我、朱柏雨、洪勇騰，之後洪勇騰就走了。」「（朱柏雨
    在復興路的85℃跟你還有陳冠宇上車之後，中間繞了兩、三
    個小時，後來再回去同一個85℃時，車上還有誰？）只有我
    、陳瑩杰、陳冠宇，只有洪勇騰先行離開。」「（後來你跟
    陳瑩杰、陳冠宇如何離開該85℃？）陳瑩杰開車載我跟陳冠
    宇離開，我們是共乘一臺車。」等語（偵字第1533號卷第27
    8、282、283頁），大致相符，足見被告陳冠宇於朱柏雨籌
    款過程中，始終在場。再同案被告陳瑩杰於警詢時供稱：「
    我包紅包新臺幣6千元給綽號『阿勇【應為阿永】』，我、
    林子翔及綽號『阿志』各拿新臺幣2萬元。」等語（偵字第1
    536號卷第19頁），於偵訊時亦具結證稱：「（本件有何人
    拿到錢？）陳冠宇、阿永、林子翔，還有我，阿永拿6千元
    ，其他3人各拿2萬元。」等語（偵字第1536號卷第108頁）
    ，堪認被告陳冠宇確有分配取得朱柏雨交付予同案被告陳瑩
    杰之款項。被告陳冠宇上開抗辯，自無可採。
  3.被告陳冠宇、林子翔、洪永騰雖另以前詞置辯。然證人朱柏
    雨於偵訊時證稱：「（你是如何坐上黑色馬自達休旅車？）
    是陳瑩杰那邊的人叫我上去的，我覺得我不是自願坐上去的
    。」「（坐上車之後，你有曾經想要離開？）每分鐘都想要
    離開。」「（為何無法離開？）因為還籌不到8萬元。」「
    （對方有說過如果不拿8萬元就要讓你知道他們處理事情的
    方式？）有。」「（當時你會心生畏懼？）會。」等語（他
    字第3946號卷第371、372頁），於本院審理時亦證稱：「（
    為何會上陳瑩杰他們的車？是否自願上車？）不是，因為要
    籌八萬元。現場要我打電話，有說下午4點籌不出來的話，
    要跟他們上車。我是非自願性的跟他們上車。」「（何謂非
    自願性？）他們說如果籌不到錢，就跟我們走，到處打電話
    跟朋友籌錢。」「（在復興路的85℃，有無人說今天不拿出
    8萬元，不讓你離開？）他們有人說今天要給他們8萬元，不
    然不讓我走。」「（有無人提到如果不拿8萬元出來處理，
    就會知道他們處理事情的方式？）有。」「（說非自願性上
    車是何意思？）我要籌到8萬元他們才會放我走。」「（你
    可以不要去？）他們4個人，我1個人，你覺得我有辦法嗎？
    」「（有無人跟你說要拿8萬元出來解決，不然不能離開？
    ）應該是有這句話，但是不知道是誰講，當時我一直打電話
    要籌錢。」等語（本院卷二第49、50、53頁）。再參以同案
    被告陳瑩杰於偵訊時具結證稱：「（為何不讓朱柏雨離開籌
    錢，而直到晚上8、9點拿到錢後，才讓他離開？）因為有跟
    他說今天這筆帳不處理，就不讓他離開。」「（朱柏雨是否
    會心生恐懼？）會。」等語（偵字第1536號卷第108頁），
    被告洪永騰於偵訊時亦具結證稱：「（那為何不讓他【朱柏
    雨】離開去籌錢？）應該是他不敢走。」「（為何朱柏雨不
    敢離去？）在五權西路85℃的時候，我們在那邊喝茶等朱柏
    雨來，朱柏雨來了之後，並且釐清一些事情之後，林子翔便
    開始對朱柏雨大小聲，問他說這8萬元怎麼處理，並有向他
    說一定要等到他拿8萬元出來解決。」「（當下朱柏雨是否
    有心生恐懼？）有。」「（為何朱柏雨有稱，你們向其恐嚇
    你們有槍，並不讓他離開？）的確是有不讓他走，因為有要
    求他一定得拿出8萬元，不然不讓他離開。」等語（偵字第1
    534號卷第95、96頁），益徵朱柏雨確係受被告陳冠宇、林
    子翔、洪永騰、同案被告陳瑩杰等人之脅迫，始不得不依其
    等指示，與其等共同搭乘同案被告陳瑩杰所駕駛之自用小客
    車，並向親友籌款交付予同案被告陳瑩杰。被告陳冠宇、林
    子翔、洪永騰上開抗辯，均無可採。
  4.綜上所述，事實欄六所示部分事證明確，被告陳冠宇、林子
    翔、洪永騰剝奪他人行動自由之犯行，應堪認定。
八、關於事實欄七所示恐嚇危害安全部分：
  (一)訊據被告陳冠宇對於99年8月14日上午6時32分44秒，確曾以
    其所持用門號0000000000號行動電話，傳送內容為「接電話
    ，不接今天我就去砸店」之簡訊，至李東生所持用門號0000
    000000號行動電話之事實，固坦承不諱，然矢口否認有何恐
    嚇危害安全之犯行，辯稱：伊那天喝很多酒，伊傳那通簡訊
    沒有什麼意思云云。經查：
  1.上開事實欄七所示恐嚇危害安全之犯行，業經證人李東生於
    偵訊（他字第3946號卷第341、342頁）、本院審理（本院卷
    二第34至37頁）時，證述明確。又被告陳冠宇確於99年8月1
    4日上午6時32分44秒，以其所持用門號0000000000號行動電
    話，傳送內容為「接電話，不接今天我就去砸店」之簡訊，
    至李東生所持用門號0000000000號行動電話，此經被告陳冠
    宇於偵訊（偵字第1532號卷第203、204頁）、本院準備程序
    及審理（本院卷一第28頁，本院卷二第66頁）時，供承明確
    ，並有被告陳冠宇以其所持用門號0000000000號行動電話傳
    送簡訊至李東生所持用門號0000000000號行動電話之通訊監
    察譯文1紙（偵字第1532號卷第159頁）、李東生經營維納斯
    撞球網路休閒館之徵人網頁1份（偵字第1532號卷第160、16
    1頁）在卷為證。
  2.被告陳冠宇雖以前詞置辯，而證人李東生於本院審理時證稱
    ：「我跟他是朋友，我認為他傳簡訊是開玩笑，且事後沒有
    作任何動作。所以我沒有要提告訴。」等語（本院卷二第34
    頁）。然證人李東生於偵訊時證稱：「（你當時會心生畏懼
    ？）當下是早上6點多，我很想睡覺，看完我就忘記了，因
    為有認識，我判斷他有喝酒，我只是有一點驚嚇而已。」等
    語（他字第3946號卷第341頁），於本院審理時亦證稱：「
    （提示他字第3946號卷第332頁警詢筆錄，並告以要旨。他
    一直撥你電話，你在睡覺沒有接，6點30分他傳簡訊給你，
    你覺得事態嚴重，對你之前在警詢時所言有何意見？）不是
    我主動報案，但是我有做這樣的陳述。當時已經過了2、3個
    月，我只是大概陳述，有照我的意思記載。」等語（本院卷
    二第35頁），足認李東生於收受並閱覽被告陳冠宇所傳送之
    上開簡訊後，確有因而心生畏懼。再參以證人李東生於本院
    審理時另證稱：「（提示他字第3946號卷第341頁，並告以
    要旨。後來你跟他解釋什麼？）他問我是不是在中興大學開
    一家撞球場怕他知道，我說很早就開了，是頂讓給別人。」
    「（你剛剛說你看到簡訊是隔天下午才打電話給他，檢察官
    問你的時候，你說是當天打給他？）是當天下午。」「（你
    剛剛提到說打電話給陳冠宇，電話中也沒有說為何傳簡訊給
    你，但是上次你說陳冠宇有問你為何在中興大學開撞球場，
    怕他知道？）那天中午過後，我就打電話給他，他之前就隱
    約知道有聽說我在那裡有開店，中午醒來我有打電話給他，
    我就跟他解釋。我有先問他找我什麼事情，那時候確實不清
    醒，不知道是什麼事情。」等語（本院卷二第35頁）。倘若
    李東生於99年8月14日上午6時32分許，收受並閱覽被告陳冠
    宇所傳送之上開簡訊時，認為被告陳冠宇僅係與其開玩笑，
    何以李東生於同日中午起床後，旋即撥打電話與被告陳冠宇
    聯繫，並向被告陳冠宇解釋其在中興大學旁所開設之撞球場
    ，早已頂讓給他人乙事？益徵李東生於本院審理時證稱：「
    我跟他是朋友，我認為他傳簡訊是開玩笑。」等語，顯係迴
    護被告陳冠宇之詞，而被告陳冠宇上開抗辯，亦屬事後卸責
    之詞，均無可採。
  3.綜上所述，事實欄八所示部分事證明確，被告陳冠宇恐嚇危
    害安全之犯行，應堪認定。
九、論罪科刑理由：
  (一)核被告林子翔所為事實欄二(一)所示部分，係犯刑法第277條
    第1項之傷害罪；被告林子翔所為事實欄二(二)、事實欄五所
    示部分，被告陳冠宇所為事實欄七所示部分，均係犯刑法第
    305條之恐嚇危害安全罪；被告林子翔、陳顯鑫所為事實欄
    二(三)所示部分，係犯刑法第302條第3項（起訴書誤載為第2
    項）、第1項之剝奪他人行動自由未遂罪；被告陳冠宇、林
    子翔所為事實欄三所示部分，係犯刑法第310條第1項之誹謗
    罪；被告陳冠宇、林子翔所為事實欄四所示部分，被告陳冠
    宇、林子翔、洪永騰所為事實欄六所示部分，均係犯刑法第
    302條第1項之剝奪他人行動自由罪。
  (二)按刑法第302條之妨害自由罪，原包括私禁及以其他非法方
    法剝奪人之行動自由而言，所謂非法方法，當包括強暴脅迫
    等情事在內。上訴人以水果刀強押周女上其駕駛之自用轎車
    ，剝奪其行動自由，並將車駛向屏東縣萬丹公墓途中，周女
    要求迴車，並表示如不迴車，即跳車云云，上訴人於妨害自
    由行為繼續中，嚇稱如跳車即予輾死等語，自屬包含於妨害
    周女行動自由之同一意念之中。縱其所為，合於刑法第305
    條恐嚇危害安全之情形，仍應視為剝奪行動自由之部分行為
    ，原判決認所犯低度之恐嚇危害安全罪，為高度之剝奪行動
    自由罪所吸收，其法律見解，不無可議（最高法院74年臺上
    字第3404號判例意旨參照）。又按刑法第302條之妨害自由
    罪，係妨害他人自由之概括的規定，如以使人行無義務之事
    ，或妨害人行使權利為目的，而其強暴、脅迫復已達於剝奪
    人行動自由之程度，即祇成立本罪，不應再依同法第304條
    論處（最高法院94年度臺上字第4559號判決意旨參照）。事
    實欄四所示部分，被告陳冠宇、林子翔另對許志良為恐嚇之
    言語，且強令許志良向友人籌款等行為，事實欄六所示部分
    ，被告陳冠宇、林子翔、洪永騰另對朱柏雨為恐嚇之言詞，
    且強令朱柏雨向親友籌款等行為，雖合於刑法第304條第1項
    以脅迫使人行無義務之事、第305條以加害生命、身體之事
    恐嚇他人致生危害於安全之犯罪構成要件，然按諸前揭說明
    ，此部分行為應視為以非法方法剝奪行動自由之部分行為，
    合併成為一個以非法方法剝奪他人行動自由罪，即祇成立實
    質上之一罪，應依刑法第302條第1項論處，不另論其他2罪
    。
  (三)被告林子翔、陳顯鑫就事實欄二(三)所示剝奪他人行動自由未
    遂犯行，被告陳冠宇、林子翔就事實欄三所示誹謗犯行，被
    告陳冠宇、林子翔、同案被告陳瑩杰及其他3、4名真實姓名
    年籍不詳之成年男子就事實欄四所示剝奪他人行動自由犯行
    ，被告陳冠宇、林子翔、洪永騰、同案被告陳瑩杰就事實欄
    六所示剝奪他人行動自由犯行，分別具有犯意聯絡及行為分
    擔，各為共同正犯。
  (四)被告林子翔、陳顯鑫已著手於事實欄二(三)所示剝奪他人行動
    自由行為之實行而未遂，為未遂犯，爰均依刑法第25條第2
    項規定，各按既遂犯之刑減輕之。
  (五)被告林子翔所為事實欄二(一)所示傷害、事實欄二(二)、事實欄
    五所示恐嚇危害安全、事實欄二(三)所示剝奪他人行動自由未
    遂、事實欄三所示誹謗、事實欄四、六所示剝奪他人行動自
    由等7罪，被告陳冠宇所為事實欄七所示恐嚇危害安全、事
    實欄三所示誹謗、事實欄四、六所示剝奪他人行動自由等4
    罪，均係犯意各別、行為互殊，各應予分論併罰。
  (六)被告陳冠宇前因違反槍砲彈藥刀械管制條例案件，經本院以
    93年度訴字第2024號分別判處有期徒刑1年4月、4月確定（
    第1案），因殺人未遂案件，經臺灣高等法院臺中分院以94
    年度上訴字第70號判處有期徒刑5年6月確定（第2案），上
    開案件嗣經臺灣高等法院臺中分院以95年度聲字第529 號裁
    定合併定其應執行之刑為有期徒刑6月6月確定，嗣經送監執
    行，後經本院以96年度聲減字第3970號裁定，將第1案分別
    減為有期徒刑8月、2月，並與不應減刑之第2案，合併定其
    應執行之刑為有期徒刑6年3月確定，於97年11月28 日因縮
    短刑期假釋出監付保護管束，甫於99年8月21日因縮刑期滿
    未經撤銷假釋，而執行完畢等情，此有臺灣臺中地方法院檢
    察署刑案資料查註紀錄及臺灣高等法院被告前案紀錄表各1
    份在卷可稽，其於假釋期間再犯本案，尚不構成累犯。另按
    受徒刑之執行完畢，或一部之執行而赦免後，5年以內故意
    再犯有期徒刑以上之罪者，方為累犯，此觀刑法第47條第1
    項規定甚明。又裁判確定前犯數罪者，併合處罰之；數罪併
    罰，宣告多數有期徒刑者，於各刑中之最長期以上，各刑合
    併之刑期以下，定其刑期；刑法第50條、第51條第5款定有
    明文。故刑法第47條第1項所謂之「受徒刑之執行完畢」，
    於數罪併罰案件，係指所定之執行刑，執行完畢而言；如於
    定執行刑之前，因有一部分犯罪先確定，形式上予以執行，
    仍應依前揭規定定其應執行之刑，俟檢察官指揮執行「應執
    行刑」時，再就形式上已執行部分予以折抵，不能謂先確定
    之罪已執行完畢（最高法院87年度臺上字第4099號判決意旨
    參照）。被告陳顯鑫前因施用第二級毒品案件，經本院以97
    年度豐簡字第66號判處有期徒刑2月，並於97年3月3日確定
    ，嗣於98年1月8日易科罰金而執行完畢；惟被告陳顯鑫另因
    自96年10月11日起至同日20日止販賣第三級毒品之案件，經
    臺灣高等法院臺中分院於100年3月15 日以99年度上訴字第
    816號分別判處有期徒刑2年7月（共5罪），應執行有期徒刑
    5年6月在案，現尚未確定，此有臺灣臺中地方法院檢察署刑
    案資料查註紀錄表及臺灣高等法院被告前案紀錄表各1份在
    卷可佐。被告陳顯鑫上開施用第二級毒品案件部分，雖先確
    定，形式上予以執行，並於98年1月8日易科罰金而執行完畢
    ，然上開販賣第三級毒品案件，既係於上開施用第二級毒品
    案件判決確定前所犯，倘被告陳顯鑫因上開販賣第三級毒品
    案件而受有期徒刑之宣告確定，依刑法第50條、第51條第5
    款規定，仍應與上開施用第二級毒品案件合併定其應執行之
    刑，按諸前揭說明，即不能謂上開施用第二級毒品案件已執
    行完畢，則被告陳顯鑫再犯本件之罪，即不得逕論以累犯，
    附此敘明。
  (七)爰審酌被告林子翔因與林育齊、許志良有債務糾紛，被告陳
    冠宇、林子翔、洪永騰因同案被告陳瑩杰與朱柏雨有債務糾
    紛，不思循合法途徑催討，竟糾眾以脅迫之非法方式，剝奪
    林育齊、許志良、朱柏雨之行動自由，並對林育齊為傷害行
    為，對林育齊之姑母林沚薇為恐嚇行為，以遂行索討借款之
    目的，且剝奪許志良行動自由達4小時、剝奪朱柏雨行動自
    由逾6小時，對許志良、朱柏雨之人身自由侵害甚鉅，被告
    陳冠宇因與莊麗真之子陳韋嘉有債務糾紛，竟指示被告林子
    翔在莊麗真所經營之咖啡店外，為誹謗莊麗真名譽之行為，
    被告林子翔、陳冠宇均僅因細故，各對黃桀婷、李東生為恐
    嚇行為，另考量被告陳冠宇、林子翔均直接對告訴人實行恐
    嚇、脅迫行為，被告林子翔負責邀集其他人員，而被告陳顯
    鑫、洪永騰係受邀前往助勢，參與程度較輕，被告林子翔業
    與黃桀婷達成和解，並取得黃桀婷諒解，同意給予被告林子
    翔自新機會，此有和解書1紙（本院卷一第110頁）在卷可考
    ，被告林子翔除坦承事實欄二(一)、三、五所示犯行外，對其
    他犯行則部分坦承，被告陳顯鑫、洪永騰坦承部分犯行，被
    告陳冠宇除坦承事實欄三所示犯行外，對其他犯行均飾詞以
    辯，就其等否認部分，於犯罪後態度，均無從為其等有利之
    考量，被告陳冠宇於假釋期間再犯本案，雖不構成累犯，然
    足見其不知悔改，被告陳冠宇家庭經濟狀況小康、國中畢業
    ，被告林子翔家庭經濟狀況勉持、大學肄業，被告洪永騰家
    庭經濟狀況小康、國中畢業，被告陳顯鑫家庭經濟狀況小康
    、高中肄業等一切情狀，分別量處如附表所示之刑，且就被
    告陳顯鑫、洪永騰部分及被告陳冠宇、林子翔拘役部分，均
    諭知易科罰金之折算標準，並就被告陳冠宇、林子翔部分，
    定其應執行之刑，及就被告林子翔拘役部分，諭知易科罰金
    之折算標準。
據上論斷，應依刑事訴訟法第299條第1項前段，刑法第28條、第
277條第1項、第302條第1項、第3項、第305條、第310條第1項、
第25條第2項、第41條第1項、第51條第5款、第6款，判決如主文
。
本案經檢察官黃永福到庭執行職務。
中    華    民    國   100    年    7     月    14    日
                  刑事第十五庭  審判長法  官  劉國賓
                                      法  官  許惠瑜
                                      法  官  鄭舜元
以上正本證明與原本無異。
如不服本判決應於收受判決後10日內向本院提出上訴書狀，並
應敘述具體理由。其未敘述上訴理由者，應於上訴期間屆滿後
20日內向本院補提理由書(均須按他造當事人之人數附繕本)
「切勿逕送上級法院」。
告訴人或被害人對於判決如有不服具備理由請求檢察官上訴者，
其上訴期間之計算係以檢察官收受判決正本之日期為準。
                                      書記官  黃聖心
中    華    民    國   100    年    7     月    14    日
 附表：宣告刑
┌──┬─────┬─────────┬────────────────────┐
│編號│犯罪事實  │所犯法條          │宣告刑                                  │
├──┼─────┼─────────┼────────────────────┤
│一  │事實欄二(一)│刑法第277條第1項之│林子翔傷害人之身體，處有期徒刑肆月。    │
│    │所示部分  │傷害罪            │                                        │
├──┼─────┼─────────┼────────────────────┤
│二  │事實欄二(二)│刑法第305條之恐嚇 │林子翔以加害生命、身體之事，恐嚇他人致生│
│    │所示部分  │危害安全罪        │危害於安全，處有期徒刑月。            │
├──┼─────┼─────────┼────────────────────┤
│三  │事實欄二(三)│刑法第302條第3項、│林子翔共同以非法方法，剝奪人之行動自由，│
│    │所示部分  │第1項之非法剝奪他 │未遂，處有期徒刑肆月。                  │
│    │          │人行動自由未遂罪。│陳顯鑫共同以非法方法，剝奪人之行動自由，│
│    │          │                  │，未遂，處有期徒刑貳月，如易科罰金，以新│
│    │          │                  │臺幣壹仟元折算壹日。                    │
├──┼─────┼─────────┼────────────────────┤
│四  │事實欄三所│刑法第310條第1項之│陳冠宇共同意圖散布於眾，而指摘足以毀損他│
│    │示部分    │誹謗罪。          │人名譽之事，處拘役肆拾日，如易科罰金，以│
│    │          │                  │新臺幣壹仟元折算壹日。                  │
│    │          │                  │林子翔共同意圖散布於眾，而指摘足以毀損他│
│    │          │                  │人名譽之事，處拘役肆拾日，如易科罰金，以│
│    │          │                  │新臺幣壹仟元折算壹日。                  │
├──┼─────┼─────────┼────────────────────┤
│五  │事實欄四所│刑法第302條第1項之│陳冠宇共同以非法方法，剝奪人之行動自由，│
│    │示部分    │非法剝奪他人行動自│，處有期徒刑拾月。                      │
│    │          │由罪。            │林子翔共同以非法方法，剝奪人之行動自由，│
│    │          │                  │處有期徒刑捌月。                        │
├──┼─────┼─────────┼────────────────────┤
│六  │事實欄五所│刑法第305條之恐嚇 │林子翔以加害身體之事，恐嚇他人致生危害於│
│    │示部分    │危害安全罪        │安全，處拘役伍拾日，如易科罰金，以新臺幣│
│    │          │                  │壹仟元折算壹日。                        │
├──┼─────┼─────────┼────────────────────┤
│七  │事實欄六所│刑法第302條第1項之│陳冠宇共同以非法方法，剝奪人之行動自由，│
│    │示部分    │非法剝奪他人行動自│，處有期徒刑拾月。                      │
│    │          │由罪。            │林子翔共同以非法方法，剝奪人之行動自由，│
│    │          │                  │處有期徒刑捌月。                        │
│    │          │                  │洪永騰共同以非法方法，剝奪人之行動自由，│
│    │          │                  │處有期徒刑肆月，如易科罰金，以新臺幣壹仟│
│    │          │                  │元折算壹日。                            │
├──┼─────┼─────────┼────────────────────┤
│八  │事實欄七所│刑法第305條之恐嚇 │陳冠宇以加害身體之事，恐嚇他人致生危害於│
│    │示部分    │危害安全罪        │安全，處有期徒刑月。                  │
└──┴─────┴─────────┴────────────────────┘
附錄：論罪科刑法條：
中華民國刑法第277條
傷害人之身體或健康者，處3年以下有期徒刑、拘役或1千元以下
罰金。
犯前項之罪因而致人於死者，處無期徒刑或7年以上有期徒刑；
致重傷者，處3年以上10年以下有期徒刑。
中華民國刑法第302條
私行拘禁或以其他非法方法，剝奪人之行動自由者，處5年以下
有期徒刑、拘役或3百元以下罰金。
因而致人於死者，處無期徒刑或7年以上有期徒刑，致重傷者，
處3年以上10年以下有期徒刑。
第1項之未遂犯罰之。
中華民國刑法第305條
以加害生命、身體、自由、名譽、財產之事，恐嚇他人致生危害
於安全者，處2年以下有期徒刑、拘役或3百元以下罰金。
中華民國刑法第310條
意圖散布於眾，而指摘或傳述足以毀損他人名譽之事者，為誹謗
罪，處1年以下有期徒刑、拘役或5百元以下罰金。
散布文字、圖畫犯前項之罪者，處2年以下有期徒刑、拘役或1千
元以下罰金。
對於所誹謗之事，能證明其為真實者，不罰。但涉於私德而與公
共利益無關者，不在此限。